【裁判字號】    98,訴緝,72
【裁判日期】    981209
【裁判案由】    違反毒品危害防制條例
【裁判全文】
臺灣臺南地方法院刑事判決              98年度訴緝字第72號
公  訴  人  臺灣臺南地方法院檢察署檢察官
被      告  甲○○
                    （現另案在臺灣臺南監獄臺南分監執行）
上列被告因違反毒品危害防制條例案件，經檢察官提起公訴（97
年度毒偵字第3201號），被告於準備程序期日就被訴事實為有罪
之陳述，本院合議庭裁定由受命法官獨任進行簡式審判程序，判
決如下：
    主  文
甲○○施用第一級毒品，累犯，處有期徒刑玖月；又施用第二級
毒品，累犯，處有期徒刑伍月，扣案之甲基安非他命壹包（驗餘
淨重零點零伍捌公克）沒收銷燬之，扣案盛裝安非他命之空包裝
袋壹個、吸食器壹組、電子磅秤貳個、玻璃管支、塑膠吸管壹
支均沒收。應執行有期徒刑壹年，扣案之安非他命壹包（驗餘淨
重零點零伍捌公克）沒收銷燬之，扣案盛裝安非他命之空包裝袋
壹個、吸食器壹組、電子磅秤貳個、玻璃管支、塑膠吸管壹支
均沒收。
    事  實
一、甲○○前因施用毒品案件，經本院以九十四年度毒聲字第五
    二八號裁定送觀察、勒戒後，因認有繼續施用毒品傾向，復
    經本院以九十五年度毒聲字第三九九號裁定送強制戒治，甫
    於民國九十六年六月八日執行完畢，並經臺灣臺南地方法院
    檢察署檢察官以九十六年度戒毒偵字第一０二號為不起訴處
    分確定。其另於九十四年間，因偽造文書案件，經本院以九
    十四年度簡字第一一八一號判處有期徒刑三月，復於九十五
    年間，因偽造文書案件，經本院以九十五年度簡字第一七七
    四號判處有期徒刑四月，嗣因適逢減刑，上開徒刑部分經減
    刑後接續執行，甫於九十六年九月二十三日執行完畢。詎甲
    ○○仍未戒除毒癮，於該強制戒治執行完畢釋放後五年內，
    分別基於施用第一級毒品海洛因及第二級毒品甲基安非他命
    之犯意，先於九十七年十二月八日中午十一時許，在其臺南
    縣新市鄉○○街7巷27號居處之廁所內，以針筒注射之方式
    ，施用海洛因一次；復於同日下午四時許，在上開居處之廁
    所內，以玻璃吸食器承接燒烤之方式，施用甲基安非他命一
    次。嗣於翌日（九日）上午七時十八分許，為警持搜索票至
    上開居處執行搜索，並扣得甲○○所有，供己施用安非他命
    之吸食器一組、電子磅秤二個、玻璃管三支、塑膠吸管一支
    、甲基安非他命一包（驗餘淨重０．０五八公克），經其同
    意為警於同日上午八時四十五分許採尿送驗，發現呈安非他
    命、甲基安非他命、可待因、嗎啡陽性反應，始查獲上情。
二、案經臺南縣警察局玉井分局報請臺灣臺南地方法院檢察署檢
    察官偵查起訴。
    理  由
一、本件係經被告甲○○於本院當庭表示認罪，而以簡式審判程
    序加以審理，此有本院九十八年十一月二十五日準備程序筆
    錄及同日審判筆錄各一份附卷可憑，則依據刑事訴訟法第二
    百七十三條之二、同法第一百五十九條第二項之規定，本件
    不適用傳聞法則有關限制證據能力之相關規定，合先敘明。
二、上揭事實，業據被告於本院審理時均坦承不諱，並當庭為認
    罪之表示（見九十八年十一月二十五日準備程序筆錄），而
    被告經採尿送驗後，係呈安非他命、甲基安非他命、可待因
    、嗎啡陽性反應，此有長榮大學毒研中心於九十七年十二月
    二十三日出具之確認報告（檢體資料：097H088號）、臺南
    縣警察局玉井分局尿液送驗對照表各一紙附卷可稽，並有吸
    食器一組、電子磅秤二個、玻璃管三支、塑膠吸管一支扣案
    可資佐證，而扣案之白色結晶一包（驗餘淨重０．０五八公
    克）經送鑑亦檢出甲基安非他命成分無訛，此有高雄市立凱
    旋醫院九十八年二月十二日高市凱醫驗字第9294號濫用藥物
    成品檢驗鑑定書一紙在卷可足憑，被告自白有施用第一、二
    級毒品犯行，核與事實相符。另被告前因施用毒品案件，經
    本院以九十四年度毒聲字第五二八號裁定送觀察、勒戒後，
    因認有繼續施用毒品傾向，復經本院以九十五年度毒聲字第
    三九九號裁定送強制戒治，甫於九十六年六月八日執行完畢
    ，並經臺灣臺南地方法院檢察署檢察官以九十六年度戒毒偵
    字第一０二號為不起訴處分確定等情，亦有臺灣高等法院被
    告前案紀錄表附卷足憑。綜上所述，本件事證明確，被告施
    用第一、二級毒品之犯行，堪以認定，應依法論科。
三、按海洛因、安非他命分別係毒品危害防制條例第二條第二項
    第一款、第二款所明定之第一、二級毒品，禁止非法持有及
    施用。故核被告所為，係犯毒品危害防制條例第十條第一項
    、第二項之施用第一級毒品罪及施用第二級毒品罪，其施用
    前持有第一級毒品海洛因與第二級毒品甲基安非他命之低度
    行為，已為其進而施用之高度行為所吸收，均不另論罪。被
    告所犯上述二罪間，犯意個別行為互殊，應分論併罰。又被
    告有如事實欄所載有期徒刑執行完畢之前科記錄，此有臺灣
    高等法院被告前案紀錄表可稽，其受有期徒刑之執行完畢，
    五年以內再故意犯本件有期徒刑以上二罪，均屬累犯，應依
    刑法第四十七條第一項之規定均加重其刑。爰審酌被告之犯
    罪動機、目的、手段及曾因施用毒品案件，經強制戒治執行
    程序後，仍再犯本件之罪，顯見其毫無悔意，戒癮之意志力
    極為薄弱，惟念及其施用毒品之犯行，在本質上尚屬戕害自
    身身心健康之行為，且能坦承犯行，犯罪後之態度尚佳等一
    切情狀，量處如主文所示之刑並定其應執行刑，以資懲儆。
    扣案之第二級毒品甲基安非他命一包（驗餘淨重０．０五八
    公克），係屬毒品危害防制條例第二條第二項第二款之第二
    級毒品，應依毒品危害防制條例第十八條第一項前段之規定
    ，宣告沒收銷燬之。至於包裝前開第二級毒品安非他命所使
    用之空包裝袋一個，係用於包裹毒品，防止毒品漏逸、潮濕
    ，以便於攜帶、持有、施用毒品，非毒品危害防制條例第二
    條第二項所稱之第二級毒品，該空包裝袋雖因係包裝上開第
    二級毒品而與之密切接觸，然既經鑑定機關就之與毒品分別
    鑑析其重量，此有前開高雄市立凱旋醫院鑑定書附卷可憑，
    即足證該空包裝袋與毒品，並無不可析離之關係，不能視為
    毒品之一部分，上述包裝前開第二級毒品所使用之空包裝袋
    一個與扣案之吸食器一組、電子磅秤二個、玻璃管三支、塑
    膠吸管一支，既均係被告所有，且皆屬供被告施用毒品所用
    之物，應依刑法第三十八條第一項第二款之規定，宣告沒收
    之。
據上論斷，應依刑事訴訟法第二百七十三條之一條第一項、第二
百九十九條第一項前段，毒品危害防制條例第十條第一項、第二
項、第十八條第一項前段，刑法第十一條前段、第四十七條第一
項、第五十一條第五款、第三十八條第一項第二款，判決如主文
。
本案經檢察官趙伯雄到庭執行職務。
中    華    民    國    98    年     12    月    9    日
                  刑事第五庭    法  官  張瑛宗
以上正本證明與原本無異
如不服本判決應於收受本判後10日內向本院提出上訴書狀，並應
敘述具體理由。其未敘述上訴理由者，應於上訴期間屆滿後20日
內向本院補提理由書狀（均須按他造當事人之人數附繕本）「切
勿逕送上級法院」。
                                書記官  康紀媛
中    華    民    國    98    年     12    月    9    日
附錄本案論罪科刑法條：
毒品危害防制條例第10條
施用第一級毒品者，處 6 月以上 5 年以下有期徒刑。
施用第二級毒品者，處 3 年以下有期徒刑。
毒品危害防制條例第18條
查獲之第一、二級毒品及專供製造或施用第一、二級毒品之器具
，不問屬於犯人與否，均沒收銷燬之；查獲之第三、四級毒品及
製造或施用毒品之器具，無正當理由而擅自持有者，均沒入銷燬
之。但合於醫藥、研究或訓練之用者，得不予銷燬。
前項合於醫藥、研究或訓練用毒品或器具之管理辦法，由法務部
會同行政院衛生署定之。
中華民國刑法第38條
下列之物沒收之：
一、違禁物。
二、供犯罪所用或犯罪預備之物。
三、因犯罪所生或所得之物。
前項第 1 款之物，不問屬於犯罪行為人與否，沒收之。
第 1 項第 2 款、第 3 款之物，以屬於犯罪行為人者為限，得
沒收之。但有特別規定者，依其規定。


司法院資訊處製作；財團法人民間司法改革基金會備份。
